臺灣臺北地方法院刑事判決
109年度侵訴字第52號
公  訴  人  臺灣臺北地方檢察署檢察官
被      告  黃威儒  





選任辯護人  黃昱璁法扶律師
訴訟參與人
即  告訴人  Ａ女之母  真實姓名、年籍等均詳卷
代  理  人  劉韋廷律師
            林明忠律師
            張怡凡律師
上列被告因妨害性自主罪案件，經檢察官提起公訴（109年度偵
字第642號），本院判決如下：
    主  文
丙○○犯對於未滿十四歲之女子為猥褻罪，處有期徒刑捌月；又犯
對於未滿十四歲之女子為性交罪，處有期徒刑參年貳月。應執行
有期徒刑參年捌月。
    事  實
一、丙○○前係臺北市○○區○○○○○○○○設○○○市○○區○○○路○段00巷0號
    ，下稱ＯＯ國小）老師，兼任巧固球校隊教練，甲○（偵查中
    代號AW000－A108255，民國94年1月生，真實姓名詳卷）則為
    該校之學生兼巧固球隊隊員。丙○○明知甲○於105年10月至10
    6年6月間，係未滿14歲之人，其竟利用甲○仰慕之心，於上
    開期間內之不詳時、日，在ＯＯ國小體育器材室內，基於對未
    滿14歲之女子猥褻之犯意，親吻甲○並接續撫摸甲○之胸部。
    丙○○另基於對未滿14歲之女子性交之犯意，於106年6月底某
    日下午，駕駛車牌號碼0000－00號自用小客車，將甲○載至臺
    北市○○區○○○0號水門堤外河濱公園某高架道路橋下隱蔽處，
    在該車後座徒手撫摸甲○胸部，並將其手指插入甲○陰道內而
    對甲○為性交行為。 
二、案經甲○、甲○之母訴由臺北市政府警察局松山分局報告臺灣
    臺北地方檢察署檢察官偵查起訴。
    理  由
壹、證據能力方面：
    本案所引用之供述及非供述證據，檢察官、被告丙○○及辯護
    人均不爭執各該證據之證據能力（見本院109年度侵訴字第5
    2號卷，下稱本院卷，卷㈥第28頁），且亦查無依法應排除其
    證據能力之情形，是後述所引用證據之證據能力均無疑義，
    先予敘明。
貳、實體方面：
一、訊據被告矢口否認犯行，辯稱：其與甲○只是比一般老師與
    學生的關係再好一點，甲○通常會主動對其勾肩搭背，其坐
    在辦公室時，甲○會坐其腿上，但其沒有對甲○為猥褻行為，
    亦無載甲○到河濱公園之情云云。辯護人則為被告辯稱：甲○
    就被告以手指插入其下體為性交之行為地點及次數，於偵查
    及審理中所述前後不一，則其對被告之不利指訴是否與事實
    相符，已非無疑；被告雖有觸摸甲○胸部及親吻甲○臉頰、額
    頭與嘴之行為，然該等動作係基於師生間打鬧而不小心觸碰
    ，且時間甚為短暫，難認是屬滿足被告主觀上性慾之猥褻行
    為；甲○因與家人相處不睦而有情緒問題，並前往診所就醫
    ，則甲○在身心狀況不佳之情況下所為之測謊鑑定，亦不足
    作為甲○供述之補強證據云云。
二、經查：
　㈠被告於105年10月至106年6月間為ＯＯ國小老師及巧固球校隊教
    練，甲○於上開期間就讀ＯＯ國小五、六年級，當時未滿14歲
    ，因加入巧固球校隊而為被告之指導學生等情，業據甲○於
    警詢、偵訊及本院審理中證述明確【見臺灣臺北地方檢察署
    （下稱乙○）108年度他字第9016號卷（下稱他字卷），不公
    開卷第11頁至第17頁、第53頁至第64頁，本院卷㈥第11頁至
    第21頁】，復為被告所不爭執，是此部分事實，首堪認定。
　㈡甲○①於警詢中指稱：升上國小五年級後被告為其體育老師，
    亦為其所參加之巧固球隊教練，其與被告約105年10月或11
    月至106年6月底期間交往，105年11月國小六年級某天早上
    練巧固球時，被告叫其去體育器材室拿東西，其找不到，請
    被告來幫忙找，要離開時，被告突然擋在前面對其擁抱，並
    問其吃早餐了沒，其回答有，被告就放手，過程中其沒有反
    抗，從那次之後其與被告感情就變好，其午休如果有在保健
    室當義工時，會去隔壁的學務處找被告，有時早上7：50至8
    ：50的練球時間也會跟被告去體育器材室約會，其與被告有
    擁抱與接吻，被告還會將手伸進其內衣裡摸其胸部，也會將
    其衣服掀起來親其胸部；106年6月底被告生日前後，被告開
    車載其去附近的河濱公園，其因不喜歡繫安全帶所以坐後座
    ，被告停車後就會到後座與其接吻並摸其胸部，也有用手指
    插入其陰道等語（見他字不公開卷第11頁至第16頁）。②於
    偵訊時證稱：被告是其國小五年級體育老師及巧固球隊教練
    ，其與被告從國小六年級上學期開始交往到畢業後2週左右
    ，交往期間被告有以手指插入其陰道內，時間是其國小畢業
    後，記得是被告生日前幾天即106年6月20幾日，約中午左右
    ，被告開車載其前往河濱公園，其坐在後座，到河濱公園被
    告停車後就爬到後座來，開始摸其胸部，當天其穿運動短褲
    ，被告的手直接從褲頭處伸入，並以手指插入其下體，其與
    被告就在後座親親抱抱，結束後被告就開車載其回家；被告
    另有在學校的體育器材室內撫摸及親吻其胸部等語【見他字
    不公開卷第54頁至第55頁，乙○109年度偵字第642號卷（下
    稱偵卷）㈠第231頁至第232頁】；③於本院審理中具結證稱：
    其加入巧固球隊後才與被告交往，與被告交往期間是105年1
    0、11月至106年6月底，其與被告會在學校的體育器材室有
    親密的接觸，就是被告會親其胸部，也有與被告接吻；被告
    第一次以手指插入其陰道，是在其國小畢業後，被告開車載
    其去河濱公園那次，在車上後座被告以手指插入其陰道，結
    束後被告再載其回家，到家時間大概下午3、4點左右，因為
    是第一次，所以特別記得等語（見本院卷㈥第17頁至第21頁
    ）。依甲○前揭在警詢中、偵訊時及本院審理中之證述，其
    就與被告交往期間、與被告在ＯＯ國小體育器材室及被告開車
    載其前往河濱公園發生親密行為之時間、地點、過程等情形
    ，前後證述之內容大致相符，倘非親身經歷，甚難編造杜撰
    ，是甲○之指訴及證詞應具有相當可信性。
　㈢證人即甲○國小巧固球隊隊友梁○○於偵訊時證稱：其與甲○係Ｏ
    Ｏ國小巧固球隊隊友，被告則係巧固球隊教練，被告與甲○的
    互動比較親密，例如收球時甲○會去碰被告的手或挽著被告
    ，甲○也有說過被告會在地下室的器材室摸其胸部等語（見
    不公開偵卷㈠第283頁至第286頁）。又證人即甲○之國小同學
    朱○○於偵訊時證稱：其與甲○是國小同班同學，被告是國小
    巧固球隊教練，就讀國小期間，被告與甲○有比較多的肢體
    上接觸，如甲○會雙手環抱被告，也有拉被告的手腕或手指
    ，被告都不會推開或把手抽開，甲○有時在操場或辦公室也
    會坐在被告大腿上，被告也不會把甲○移開，甲○也有說過被
    告在體育器材室有摸她胸部，也會摸她下體等語（見不公開
    偵卷㈠第295頁至第298頁）。另證人即甲○之前男友呂Ｏ益於
    警詢中證稱：其也是ＯＯ國小學生，被告是ＯＯ國小老師，曾代
    班其班上的體育課，107年10月至108年8月其有與甲○交往，
    甲○曾提到一開始是她有次在學校到地下室拿東西，被告突
    然抱住她，問她吃早餐沒，後來他們就開始曖昧，甲○也有
    提過被告會摸她胸部及下體等語（見他字不公開卷第89頁至
    第90頁）。依上而觀，證人梁○○、朱○○及呂Ｏ益前揭證述核
    與甲○之指訴大致相符，足認被告確有於前揭時、地對甲○為
    猥褻及性交之行為甚明。
　㈣ＯＯ國小性別平等教育委員會就被告與甲○間有無不當交往一事
    進行調查，被告向調查小組陳稱：甲○從國小五年級開始參
    加是巧固球隊，也是健康中心的義工，當時其是體育組長，
    甲○事情做完都會去學務處，其會請甲○去地下室整理體育器
    材室，其擔心甲○危險，所以會陪甲○下去，其與甲○獨處時
    會有一些身體接觸，有摸到甲○的肚子、背部和胸部，其也
    有與甲○親吻，還有親甲○的臉頰、額頭等語（見不公開偵卷
    ㈠第9頁至第18頁）。基此，被告上開供詞，核與甲○指訴大
    致相符，足徵被告確實有於甲○就讀國小五、六年級期間，
    在體育器材室內摸甲○摸胸部及親吻甲○嘴巴等事實甚明。
　㈤甲○於偵查中陳稱同意接受測謊，經檢察官囑託內政部警政署
    刑事警察局於109年4月30日對甲○實施測謊鑑定，足認該次
    測謊係出於甲○自由意志，且甲○身心及意識狀態正常，測試
    環境狀況良好，無不當之外力干擾，而施測之鑑定人亦已接
    受相關測謊之專業訓練，取得結業證書，現任職於內政部警
    政署刑事警察局鑑識科測謊股之警務正，顯具備相當之測謊
    經驗，且測謊儀器運作正常，甲○經以熟悉測試法、區域比
    對法鑑定，對於甲○所陳述「被告有以手指插入其下體」一
    事，測試結果並無不實反應等情，有內政部警政署刑事警察
    局109年5月6日刑鑑字第1090500246號鑑定書1份在卷可稽（
    見不公開偵卷㈡第7頁至第21頁），益徵甲○所指訴被告確有
    以手指插入其下體而為性交之情，顯屬可採。
　㈥辯護人雖辯稱：⒈甲○對於被告摸其下體之次數，於警詢中先
    稱大概3至5次，偵訊時則改稱大約2、3次，另就被告第一次
    摸其下體之時點，於偵訊時稱係國小畢業後，於審理中則先
    稱是在畢業前，後又改稱是畢業後，其證詞前後不一，已難
    採信，且證人朱○○於偵訊時證稱其聽到甲○說被告摸她下體
    ，是在國小畢業前，與甲○所述被告第一次摸其下體是在國
    小畢業後之情不符，故證人朱○○之證述當不得作為補強證據
    ；⒉甲○因身心狀況不佳而曾前往身心科就診，故對其所為之
    測謊鑑定結果當不可採云云。惟查：
　　⒈本案之重點在於「被告是否有以手指插入甲○下體」，而此
      部分事實，業經甲○證述明確，且甲○經測謊鑑定後，亦無
      不實反應，堪認此部分事實為真。至甲○於偵審階段就被
      告摸其下體之次數與時點，雖所述前後有所出入，然此實
      屬案件發生過程之枝微末節部分，況甲○於審理中已陳稱
      ：因於案發後過了2年才製作筆錄，所以時間上有可能會
      記不清楚等語（見本院卷㈥第14頁），自難要求甲○對於各
      該細節記憶如新。況辯護人上開所指不一致之處，對於認
      定被告有無本案不法行為一事，亦無影響，是辯護人此部
      分所辯，洵無足採。
　　⒉甲○於偵查中係自願接受測謊乙節，業經敘明如前，且甲○
      於審理中亦陳稱：其沒有向父母講與被告的事情，是因為
      當時家裡的氛圍，其很容易跟父親吵架等語（見本院卷㈥
      第13頁）。又甲○之母於審理中亦證稱：其會帶甲○前往身
      心科就診，是因為甲○與家人相處發生問題，但之後甲○的
      情緒狀況也沒有改善；第二次看診係其利用帶哥哥去的時
      候，也騙甲○一起去等語（見本院卷㈥第26頁），復依ＯＯＯ
      身心診所之個案評估紀錄所示，亦載明甲○係「非自願案
      主」（見本院卷㈣第91頁）。據上，甲○係因家庭關係不佳
      ，始被動地由甲○之母帶其前往求診，非因甲○與被告交往
      致其身心狀況出問題，而有就醫必要，是辯護人上開所辯
      ，實屬無據。
　㈦檢察官聲請傳喚證人即ＯＯ國小校長黃ＯＯ、甲○之社工吳ＯＯ到庭
    作證，以證明甲○所述為真及甲○與被告交往後之身心狀態；
    辯護人亦聲請傳喚證人即ＯＯ國小總務處職員毛ＯＯ，以證明被
    告與甲○在學校體育器材室並無親密行為等部分，分別經檢
    察官及辯護人撤回聲請（見本院卷㈥第28頁至第29頁）。至
    訴訟參與人之代理人具狀聲請傳喚證人朱○○、梁○○部分（見
    本院卷㈥第41頁），本院審酌該2名證人於偵訊時均已證述明
    確，且辯護人亦不爭執此部分之證據能力（見本院卷㈥第28
    頁），故該2名證人即無再行傳喚之必要，併此敘明。
三、綜上所述，其所辯洵非可採，本案事證明確，被告犯行均堪
    認定，應予依法論科。
四、論罪科刑：
　㈠核被告所為，係犯刑法第227條第2項之對於未滿14歲之女子
    為猥褻罪、第227條第1項之對於未滿14歲之女子為性交罪。
    又刑法第227條第1、2項之對於未滿14歲之女子為性交及猥
    褻罪，同係就被害人為未滿14歲所設特別處罰規定，即無庸
    再依兒童及少年福利與權益保障法第112條第1項前段規定加
    重其刑，附此指明。
　㈡被告就上開犯行，其犯意各別，行為互殊，應予分論併罰。
　㈢爰以行為人之責任為基礎，審酌被告明知甲○尚屬年幼，處於
    身心與人格發展之重要階段，對於男女兩性關係，仍在懵懂
    之狀態，竟為一己之私慾，先後對甲○為上開猥褻及性交行
    為，戕害甲○身心發展甚鉅，亦損及甲○日後對於兩性關係之
    認知，所為誠屬不該，應嚴予非難，且酌以被告矢口否認犯
    行之犯後態度，兼衡被告自稱研究所畢業之智識程度、目前
    從事開計程車工作、每月收入約新臺幣4、5萬元、須扶養2
    名就讀國小子女之家庭生活經濟狀況（見本院卷㈥第88頁至
    第89頁）暨其犯罪之動機、目的、手段、情節等一切情狀，
    分別量處如主文所示之刑，並定其應執行刑。
據上論斷，應依刑事訴訟法第299條第1項前段、刑法第227條第1
項、第2項、第51條第5款，判決如主文。
本案經檢察官蕭永昌提起公訴，檢察官李山明到庭執行職務。
中　　華　　民　　國　　111 　年　　5 　　月　　17　　日
　　　　　　刑事第六庭    審判長法　官　黃傅偉
                                法　官  洪翠芬
　　　　　　　　　　　　　　　　法  官　劉俊源
上正本證明與原本無異。
如不服本判決，應於收受送達後20日內向本院提出上訴書狀，並
應敘述具體理由；其未敘述上訴理由者，應於上訴期間屆滿後20
日內向本院補提理由書狀（附繕本），「切勿逕送上級法院」。
　　　　　　　　　　　　　　　　書記官　洪紹甄
中　　華　　民　　國　　111 　年　　5 　　月　　17　　日
附錄本案論罪科刑法條全文如下：
中華民國刑法第227條：
對於未滿十四歲之男女為性交者，處3年以上10年以下有期徒刑
。
對於未滿十四歲之男女為猥褻之行為者，處6月以上5年以下有期
徒刑。
對於十四歲以上未滿十六歲之男女為性交者，處7年以下有期徒
刑。
對於十四歲以上未滿十六歲之男女為猥褻之行為者，處3年以下
有期徒刑。
第1項、第3項之未遂犯罰之。